【裁判字號】    97,訴,2859
【裁判日期】    980326
【裁判案由】    虛報進口貨物產地
【裁判全文】
臺北高等行政法院裁定
                                      97年度訴字第2859號
原      告  超聯國際股份有限公司
代  表  人  甲○○
被      告  財政部臺北關稅局
代  表  人  饒平（局長）
訴訟代理人  乙○○
            丙○○
上列當事人間因虛報進口貨物產地事件，原告不服財政部中華民
國97年9 月15日台財訴字第09700404810 號訴願決定，提起行政
訴訟。本院裁定如下：
    主  文
原告之訴駁回。
訴訟費用由原告負擔。
    理  由
一、按提起撤銷訴訟，應先經合法之訴願程序，而起訴不合程式
    或不備其他要件，無可補正者，行政法院應以裁定駁回之，
    此觀諸行政訴訟法第4條第1項及第107條第1項第10款之規定
    甚明。又「官署於受理訴願時，應先從程序上加以審核，合
    於法定程序者，方能進而為實體上之審理。其不合法定程序
    而無可補正者，即應予以駁回。」改制前行政法院著有49年
    判字第1號判例可參。再按「受處分人不服前條處分者，得
    於收到處分書之日起30日內，依規定格式，以書面向原處分
    海關申請復查。」及「復查案件有下列各款情形之一者，應
    為不受理之決定：．．．(2)申請復查逾法定期間，非因不可
    抗力所致者．．．。」分別為海關緝私條例第46條第1 項、
    47條第1 項及海關復查委員會審議注意事項第12點第1 項第
    2 款所明定。
二、查本件原告於民國（下同）96年4 月1 日委由冠捷運通股份
    有限公司（下稱冠捷公司）向被告報運進口快遞貨物乙批（
    報單號碼：CR/96/164/PV268 ），原申報貨物名稱為DOME
    CAMERA等5 項，數量計為18PCE ，產地為HK（香港）。原經
    電腦篩選按免審免驗（C1）方式通關，嗣經被告改為貨物查
    驗（C3）方式通關。查驗結果實到貨物名稱及數量同原申報
    ，惟產地為CN（中國大陸），核列稅則號別第8525.30.00號
    ，簽審規定為MP1 ，屬未開放自大陸地區進口之貨物，而認
    原告涉有虛報進口貨物產地，逃避管制之行為，爰依據海關
    緝私條例第37條第3 項轉據同條例第36條第1 項、第3 項規
    定處原告貨價1 倍之罰鍰計新臺幣（下同）21萬3,805 元，
    併沒入涉案貨物。原告不服，主張原告自大陸進口之貨物由
    賣方以戶到戶方式進口，原告從未委任或指定任何運輸公司
    及報關流程，而由賣方負責，原告皆是被動收貨，被告所指
    原告涉有虛報進口貨物產地並非事實。兩岸經貿日趨開放，
    原告進口貨物全數轉口外銷從未想過違法。由於原告所在位
    置之管理人員延誤本件處分書（即台北關稅局96年第000000
    00號處分書，下稱原處分）掛號送達，致遲延復查、訴願救
    濟，請再給予1 次機會云云，申請復查等云。
三、然查，本件原處分書業於96年12月19日合法送達，有被告查
    詢國內各類掛號郵件查單附原處分卷1 附件3 可稽。依前揭
    說明，原告申請復查期間應自處分書送達之翌日即96年12月
    20 日 起算，其復查申請期限至97年1 月18日（星期五）即
    已屆滿。詎原告遲至97年3 月3 日，始向被告申請復查，此
    有被告加蓋於復查申請書上之收文戳記，附原處分卷1 附件
    4 可查，顯已逾法定申請復查之30日不變期間，原處分自已
    告確定。是本件原告復查之申請顯非合法，其進而提起訴願
    並提起本件行政訴訟，與法均有未合，應予駁回。
四、綜上所述，本件原告復查之申請已經逾期，復查決定因而從
    程序上不受理予以駁回，訴願決定予以維持，均無不合。原
    告提起本件撤銷訴訟，揆諸首揭規定與說明，其起訴不合法
    ，應予駁回。又原告本件訴訟既不合法，則其實體上之主張
    及陳述，自無庸審酌，一併敘明。
五、依行政訴訟法第107條第1項第10款、第104條，民事訴訟法
   第95條、第78條，裁定如主文。
中    華    民    國    98    年   3     月    26    日
            臺北高等行政法院第六庭
                            審判長法  官  闕  銘  富
                                  法  官  林  育  如
                                  法  官  陳  鴻  斌
上為正本係照原本作成。
如不服本裁定，應於送達後10日內向本院提出抗告狀（須按他造
人數附繕本）。
中    華    民    國    98    年   3     月    26    日
                                  書記官  陳  清  容


司法院資訊處製作；財團法人民間司法改革基金會備份。
